臺灣板橋地方法院刑事判決　　　　　　 100年度易字第3626號
公　訴　人　臺灣板橋地方法院檢察署檢察官
被　　　告　雷漢文
上列被告因違反毒品危害防制條例案件，經檢察官提起公訴（10
0 年度毒偵字第6019號），被告於審判程序進行中為有罪陳述，
經告知簡式審判程序之旨，並聽取當事人之意見後，經本院裁定
行簡式審判程序：
    主  文
雷漢文施用第二級毒品，處有期徒刑伍月，如易科罰金，以新臺
幣壹仟元折算壹日。
    事  實
一、雷漢文前因犯以下各等罪，除經執行(一)所示之觀察勒戒外，
    下列(二)所示之罪之有期徒刑，已判決確定，並現仍執行中（
    於本案不構成累犯之前科）：
  (一)前因查獲於民國99年10月20日施用第二級毒品，經本院以99
    年度毒聲字第1583號裁定送勒戒處所觀察、勒戒後，認因無
    繼續施用之傾向，由臺灣板橋地方法院檢察署檢察官於100
    年1 月21日以99年度毒偵字第8262號檢察官不起訴處分書為
    不起訴處分確定（初犯）。
  (二)復因於100 年3 月27日犯施用第二級毒品罪，經本院以100
    年度簡字第4443號刑事簡易判決判處有期徒刑二月，如易科
    罰金，以新臺幣壹仟元折算壹日，於100 年9 月8 日確定（
    二犯，初犯觀察勒戒後，五年內再犯）。
  (二)再因於100 年5 月24日犯施用第二級毒品罪，經本院以100
    年度易字第3305號刑事判決判處有期徒刑三月，如易科罰金
    ，以新臺幣壹仟元折算壹日（三犯）。
二、雷漢文明知甲基安非他命係經毒品危害防制條例列為第二級
    毒品，不得持以施用，惟仍不能戒除施用毒品之惡習，竟基
    於施用第二級毒品甲基安非他之犯意，於100 年7 月7 日為
    警採尿往前回溯96小時內之某時，在不詳地點，施用第二級
    甲基安非他命乙次（四犯）。嗣因其為毒品管制人口，於10
    0 年7 月7 日，經警通知採集尿液送驗後，呈甲基安非他命
    陽性反應，而查悉上情。
三、案經新北市政府警察局中和分局移送臺灣板橋地方法院檢察
    署檢察官偵查起訴。
    理  由
一、本案被告雷漢文所犯係死刑、無期徒刑或最輕本刑為三年以
    上有期徒刑以外之罪，於本院審判程序進行中，被告先就被
    訴事實為有罪之陳述，經本院告知簡式審判程序之旨，並聽
    取公訴人、被告之意見後，由本院依刑事訴訟法第273 條之
    1 第1 項規定，裁定行簡式審判程序。
二、被告雷漢文就其於事實欄二所示之時間，施用第二級毒品甲
    基安非他命之事實，業據被告於本院審理中坦承不諱，且被
    告於上開時間經警採集之尿液，經送台灣檢驗科技股份有限
    公司以酵素免疫分析法為初步檢驗，並以氣相層析質譜儀法
    為確認檢驗後，均呈甲基安非他命類陽性反應，有新北市政
    府警察局中和第一分局毒品危害防制條例案犯罪嫌疑人姓名
    及代碼對照表（檢體編號：E0000000號）、台灣檢驗科技股
    份有限公司濫用藥物檢驗報告（編號：UL/2011/00000000號
    ）等各一份在卷可查。經查：
  (一)按酵素免疫分析法屬免疫學分析原理，當其他藥物化學結構
    相近才可能引起偽陽氣相層析質譜儀法則係目前確認藥物篩
    檢結果時最常採用之確認方法，在良好的操作條件下，以氣
    相層析質譜儀作藥物及其代謝物之定性及定量分析，幾乎不
    會有偽陽性反應產生，前經行政院衛生署管制藥品管理局92
    年6 月20日管檢字第0920004713號函函述甚明，是本案卷內
    之濫用藥物檢驗報告結果，應屬精確而堪採信。
  (二)再以，人體施用甲基安非他命後，經由代謝作用，會產生未
    改變型態之甲基安非他命及未改變型態之安非他命，惟施用
    安非他命後，經由代謝作用，僅會產生未改變型態之安非他
    命之該科學檢證結果，有財團法人私立高雄醫學大學附設中
    和紀念醫院93年11月29日高醫附秘字第0930003384號函及法
    務部調查局93年5 月4 日調科壹字第09362413980 號函檢附
    之英國藥協會編纂之Clarke's Isolation and Identifica-
    tion of Drugs 該書記載文獻資料可供查證；此外，毒品施
    用後於尿液中可檢出之時間，受施用劑量及施用頻率、施用
    方式、飲水量之多寡、個人體質及其代謝情況等因素影響，
    因個案而異，於服用甲基安非他命後，一般可檢出之時間為
    一至五天，行政院衛生署管制藥品管理局92年12月2 日管檢
    字第0920009990號函可供參照。
  (三)依上開事證，被告有確於事實欄二所示之時地，施用第二級
    毒品甲基安非他命之行為，應堪認定。
  (四)按「觀察、勒戒或強制戒治執行完畢釋放後，五年內再犯毒
    品危害防制條例第十條之罪，檢察官或少年法院（地方法院
    少年法庭）應依法追訴或裁定交付審理。」，毒品危害防制
    條例23條第2 項定有明文。本案被告前因如事實欄一、(一)所
    示之施用毒品案件，經觀察勒戒執行完畢，並由檢察官為不
    起訴之處分等情，有事實欄所載觀察勒戒裁定、檢察官不起
    訴處分書、臺灣高等法院被告前案紀錄表各一份在卷可稽，
    是被告於事實欄一、(一)所示之施用毒品案件之強制戒治執行
    完畢之五年內，再犯本案施用毒品犯行，依上開規定，應依
    法訴追審判。
  (五)綜上所述，本案事證明確，被告犯行洵堪認定，應予依法論
    科。
三、按甲基安非他命係屬毒品危害防制條例第2 條第2 項第2 款
    規定之第二級毒品，被告於上開時地，施用甲基安非他命之
    行為，核其所為，係犯毒品危害防制條例第10條第2 項之施
    用第二級毒品罪。又被告為施用上開毒品而持有該已施用毒
    品之低度行為，應為施用之高度行為所吸收，不另論罪。爰
    審酌被告前已因施用毒品犯行，經觀察勒戒，並已不起訴處
    分確定，本應知所惕勵，竟仍再為本案施用毒品之犯行，顯
    見其意志不堅，缺乏戒毒意志，除戕害自己身心健康外，並
    易導致社會危險，斟酌其智識程度、犯罪動機、目的、犯後
    態度及前次施用毒品案件所處刑度等一切情狀，並鑒於現行
    被認屬構成犯罪之二犯以下之各該次施用行為，係行為人染
    毒經查獲認屬初犯，而經國家先強制性之施以勒戒或戒治後
    ，仍無法戒除毒癮，於五年內再犯而遭查獲，是如國家認施
    用毒品本質為病症，而對初犯或五年後再犯之行為施以處遇
    措施欲戒除其毒癮，則對二犯以後之行為，縱認屬犯罪行為
    ，其屬病症之本質，仍不因此而有所變更，是對二犯以後之
    構成犯罪之各次施用行為，均無非屬因毒癮發作惟無法自我
    抑制下所為之行為，是該毒癮病症既仍存在於其體內未根治
    ，則其犯行本質係其意志無法抗拒其身體病症，且毒癮既屬
    成癮性之病症，如未戒除，僅有加深隱性，是其後次抗拒意
    志更需較該前次更為堅定，是依行為本質與病症情狀之觀察
    ，在將二犯以後之施用行為認屬犯罪行為之前提下，並無後
    次犯行必重於前次犯行之事理，除應視各該次施用毒品情狀
    ，分別合理判斷外，另應基於觀察勒戒之觀點，參酌強制戒
    治之期間，予以適當在監期間，助其隔絕毒癮，是茲就其所
    犯之罪，斟酌其另案執行期間，茲量處如主文所示之刑，並
    諭知易科罰金之折算標準，以示懲儆。
據上論斷，應依刑事訴訟法第273 條之1 第1 項、第299 條第1
項前段、毒品危害防制條例第10條第2 項，刑法第11條，判決如
主文。
本案經檢察官王家春到庭執行職務。
中    華    民    國    100   年    11    月    30    日
                  刑事第三庭  法  官  陳世旻
上列正本證明與原本無異。
如不服本判決，應於判決送達後10日內敘明上訴理由，向本院提
出上訴狀 (應附繕本) ，上訴於臺灣高等法院。其未敘述上訴理
由者，應於上訴期間屆滿後20日內向本院補提理由書「切勿逕送
上級法院」。
                              書記官   梁福建
中    華    民    國   100    年    11    月    30    日
附錄：本案論罪科刑法條
毒品危害防制條例 (民國97年04月30日修正)
第10條
施用第一級毒品者，處六月以上五年以下有期徒刑。
施用第二級毒品者，處三年以下有期徒刑。